【裁判字號】    97,審抗,377
【裁判日期】    980211
【裁判案由】    勞資爭議執行裁定事件
【裁判全文】
臺灣高雄地方法院民事裁定             97年度審抗字第377號
抗  告  人  信弘服務有限公司
法定代理人  甲○
相  對  人  乙○○
上列當事人間勞資爭議執行裁定事件，抗告人對於中華民國97年
10月27日本院97年度審勞執字第25號所為裁定，提起抗告，裁定
如下：
    主  文
原裁定廢棄。
相對人之聲請駁回。
抗告費用由相對人負擔。
    理  由
一、抗告意旨略以：相對人於民國97年6 月至9 月間之工資淨額
    ，若未扣繳6%所得稅款時，應為新台幣（下同）182,565 元
    。又伊業於97年10月16日、10月20日、11月3 日及4 日，分
    別匯款46,113元、43,341元、43,341元及41,454元入相對人
    設於上海商業銀行高雄分行之帳戶，現餘差額8,316 元，乃
    依法扣繳6%之所得稅款金額，伊已依法扣繳完畢，足見伊依
    約履行完畢，並未積欠相對人工資淨額93,113元，原審裁定
    准予相對人就93,113元金額為強制執行之聲請，尚有違誤，
    為此提起抗告等語。並聲明求為廢棄原裁定。
二、相對人則以：伊聲請鈞院裁定准予強制執行之後，抗告人業
    已依約於97年11月3 日及4 日，分別匯款43,341元及41,454
    元，故請求撤回該部分強制執行之聲請，僅就差額8,316 元
    部分聲請准予強制執行等語。
三、按聲請人合法撤回其聲請者，即發生原聲請消滅之效果，其
    效果並溯及既往，回復未聲請之狀態，於已為裁定後將其聲
    請撤回者，該裁定當然失其效力，無再對之廢棄之可言。最
    高法院64年台抗字第424 號裁判意旨可資參照。經查，相對
    人於原審聲請就兩造調解成立之93,113元金額部分，裁定准
    予強制執行。嗣抗告人於原審裁定後，業先後於97年11月3
    日及4 日給付43,341元及41,454予相對人，該部分金額即無
    聲請強制執行之必要，故相對人請求撤回該部分之聲請，核
    無不合，應予准許。又依前開說明，該部分之聲請既業經相
    對人撤回，則原審對該部分之裁定自失其效力，故以下本件
    抗告所指原裁定部分乃為8,316 元金額部分，合先敘明。
四、次按勞資爭議經調解成立或仲裁者，當事人之一方不履行其
    義務時，他方當事人得向該管法院聲請裁定強制執行，固為
    勞資爭議處理法第37條第1 項前段所明定。惟按扣繳義務人
    給付薪資，應按全月給付總額依6%或薪資所得扣繳辦法規定
    扣繳，但非每月給付之薪資所得，於給付時得按給付額扣取
    6%，免併入全月給付總額扣繳，另扣繳義務人依規定填發扣
    繳憑單予納稅義務人，由納稅義務人併入補發年度綜合所有
    總額，依規定計算應補徵（退）之稅額。此觀所得稅法第88
    條、92條規定暨財政部97年5 月16日台財稅第00000000000
    號令規定自明，並經本院函詢財政部高雄市國稅局查明屬實
    ，有該局97年12月22日財高國稅審二字第0970071251號函在
    卷可憑。
五、經查，相對人聲請准予裁定強制執行之8,316 元款項，乃相
    對人於97年7 月至9 月間之工資淨額之6%，抗告人已如數扣
    繳，並有財政部高雄市國稅局薪資所得扣繳稅額繳款書影本
    三份附卷可參，且為兩造所不爭，堪信為真。又兩造於97年
    10 月6日經高雄市政府勞工局召開勞資爭議調解委員會調解
    成立，抗告人同意給付相對人97年6 月份至9 月份之工資，
    並扣減每月勞保費及健保費，給付淨額為182,565 元，至於
    該數額是否應再扣減6%所得稅款，因調解過程中雙方均未提
    及，且係屬國稅局權責，故勞工局亦不清楚等情，並經本院
    函詢高雄市政府勞工局查證明確，有該局97年12月23日高市
    勞局二字第0970047141號函及勞資爭議調解紀錄附卷可稽，
    足見，兩造於調解過程中並未就抗告人應給付相對人之上開
    工資時依法所應扣減之6%所得稅款應由何方負擔，進行協商
    或達成任何協議，是相對人抗辯該部分所得稅款業經調解成
    立應由抗告人自行吸收負擔，即屬無據。況該筆款項抗告人
    係以相對人為納稅義務人而代為扣繳，今年度相對人即得據
    此併入補發年度綜合所得總額，並依稅法相關規定計算應補
    徵或退稅之金額，益徵該筆8,316 元款項之利益歸由相對人
    取得享有。是抗告人主張業已依調解成立之條件履行完畢，
    應為可採，相對人聲請命抗告人仍應實際給付該筆款項，並
    無理由。綜上所述，相對人聲請就8,316 元部分裁定強制執
    行，即非有據，不應准許。原法院依相對人之聲請裁定准予
    強制執行，尚有未合。抗告意旨指摘原裁定不當，求予廢棄
    ，為有理由，爰由本院廢棄原裁定，並駁回相對人之聲請。
六、據上論結，本件抗告為有理由，依勞資爭議處理法第37 條
    第3 項、非訟事件法第46條、民事訴訟法第492 條、第78條
    ，裁定如主文。
中    華    民    國    98    年    2     月    11    日
                民事第二庭  審判長法  官   林紀元
                                  法  官   甯  馨
                                  法  官   蘇姿月
正本係照原本作成。
本裁定不得再抗告。
中    華    民    國    98    年    2     月    11    日
                                  書記官   陳美月


司法院資訊處製作；財團法人民間司法改革基金會備份。
